【裁判字號】    94,簡,5
【裁判日期】    950320
【裁判案由】    回復原狀
【裁判全文】
臺灣彰化地方法院民事判決  94年度簡字第5號
原      告  陸伍堂餐飲有限公司
法定代理人  戊○○
訴訟代理人  劉瑩玲律師
被      告  乙○○
上列當事人間請求回復原狀事件，本院於民國95年3月6日言詞辯
論終結，判決如下：
    主  文
被告應給付原告新台幣參拾肆萬陸仟元，及自民國九十四年九月
六日起至清償日止，按年息百分之五計算之利息。
訴訟費用由被告負擔。
本判決得假執行；但被告如於執行標的物拍定、變賣或物之交付
前，以新臺幣參拾肆萬陸仟元為原告預供擔保後得免為假執行。
    事實及理由
壹、原告之陳述及聲明：
一、原告起訴主張：
(一)、原告之法定代理人戊○○於民國93年間計劃投資經營「奇摩
    雅莉複合式餐廳」（下稱原告公司），因需廚師及規劃管理
    人才，經友人介紹，於同年10月15日與被告簽訂「聘僱租賃
    契約書」（下稱系爭契約書），僱用期間自93年10月15日起
    至94年10月14日止，由被告負責軟硬體設施之規劃與建置、
    廚藝技術之轉移、人員之教育訓練、菜單之設計、菜色之標
    準化、制式化等項業務，並約定就餐廳之軟、硬體提供專業
    規劃設計及技術移轉部分（系爭契約第3～7條），由原告先
    後分3期給付共計新台幣（下同）520,000元之簽約金；而原
    告餐廳開幕後，被告擔任行政主廚部分，則每月再行給付
    45,000元之薪資予被告。嗣原告依約分別給付第1、2期簽約
    金各173,000元，並於94年4月4日交付由原告開立、付款人
    為台中商業銀行大甲分行、票據號碼TAA00000 00號、票面
    金額174,000元、到期日為94年6月30日之支票1紙予被告作
    為支付第3期之簽約金（於本件訴訟繫屬中，被告已將該支
    票返還予原告），開幕後原告亦依約按月給付被告薪資，未
    有積欠。
(二)、依前揭「僱聘賃契約書」被告之給付內容有二：
  1.被告就餐廳之軟、硬體有提供專業規劃設計及技術移轉之義
    務，此部份之對價為52萬元。亦即：
  (1)餐廳硬體部分：
    第3條：被告應提供專業規劃設計及空間運用，協助原告，
           並就施工品質加以監督。
    第5條：被告提供廚房、吧台、外場動線規劃。
  (2)軟體部分：
    第4條：被告應配合當地市場、物資、口味習性、消費人口
           、餐廳分類，提供數據予原告。
    第6條：被告應提供廚房、外場技術移轉、教育訓練、人力
           規劃。
    第7條：被告應提供菜單設計、套餐項目、菜色標準化、制
           式化。
   就此，被告應依專業，以善良管理人之注意義務，完成相關
   事務，並非如機械般受原告之指揮監督，且重在前揭事務之
   完成，而非按月連續給付，故此部份契約之性質顯非僱用，
   而屬委任。
 2.至於原告餐廳開幕日後，被告擔任行政主廚，每月薪資45,00
   0元部分，此部份乃繼續性僱用契約，被告按月支領薪資，原
   告業已付清，並以終止契約之方式處理，此部分並非本件爭
   訟範圍，先予敘明。
(三)、被告就委任事務之給付不完全，情形如下：
  1.硬體部分：
    原告餐廳共有4樓，每樓約200平方公尺，原告擬設計為可容
    納200人之餐廳，並請被告規劃廚房位置、配備及1樓吧台，
    被告稱廚房應於4樓較恰當，並手繪配置圖1張，且載明應選
    購之各式配備，原告即依該設計為之，但餐廳開幕後，卻發
    現廚房及1樓吧台有諸多問題，較嚴重者如下：
  (1)廚房位於4樓，廚房人員無法看見客人進出情形，雖設有「
    出單機」，但必待客人於1樓點餐結帳後，結帳處之電腦會
    將點餐內容送至4樓出單，廚房人員才能開始備餐。然開幕
    之初，餐廳生意頗佳，等到4樓廚房人員從出單機得悉點餐
    人數時，可能白飯、配菜（套餐除主菜外，皆有3樣小菜）
    皆不夠，此時要同時準備配菜、主菜，還要煮飯，不僅手忙
    腳亂，亦讓客人久候多時。但如果廚房設在1樓，就無此問
    題，因廚房人員看見客人很多時，即可知飯量及配菜夠不夠
    ，並趁客人點餐前之空檔加緊準備，即可大幅改善原告餐廳
    出餐速度過慢之情。
  (2)其次，原告餐廳1樓設有60至70個座位，客人進門後，通常
    會坐在1樓，不致在1樓空位甚多之情形下，往2樓及3樓入坐
    ，而廚房在4樓，必定要透過送菜梯將餐點送往1樓，除影響
    出餐速度外，餐廳還需配置人員專司送菜梯之操作，徒增人
    力成本。
  (3)再者，一次可容納200人之餐廳，食材進貨量不在少數。規
    劃之初，原告之法定代理人戊○○曾詢問被告為何不設置冷
    凍庫（人員可直接進入，其內擺設鋼架分類放置食材），被
    告稱只要購買4門大冰箱4台及數台冰櫃（即市面上放置冰淇
    淋，蓋子往上掀的冷凍櫃）即可。然實際運作後卻發現，4
    門冰箱之空間有限，食材要層層疊放，而被告未教導廚房人
    員要分類放置，以致食材放入後，不知道東西在哪，要翻箱
    倒櫃找東西，找到後再把用不到的再放入冰箱，如此做法不
    僅耗電，且亦影響食材鮮度。加上被告規劃之廚房只有排風
    口無冷氣，而常用之食材，例如玉米罐頭，因經常要用所以
    未收到冰箱內，而被告並未教導及要求廚房人員開罐後，取
    出一半或3分之1備用即可，而是一整罐直接放在料理台上，
    傍晚時客人即反應玉米粒有酸味，但被告始終不當回事，未
    曾改善。
  (4)除廚房外，1樓吧台亦為被告所設計，長度約10公尺，為了
    該大而無當之吧台，仍須配置2至3名之員工，嚴重浪費人力
    。
  2.軟體部分：
  (1)被告依約本應對餐廳員工進行教育訓練，但並未為之。被告
    依約應提出每道菜之標準化、制式化流程，以穩固菜色品質
    與口味，在原告法定代理人戊○○之要求下，被告雖提出菜
    單用料手稿1份（打字稿件乃原告內部人員依被告手稿繕打
    ）予戊○○存檔，但其上並未記載每種食材應有之份重、刀
    法、烹調方式、順序、火力控制方式及烹調之時間，且被告
    亦僅對廚房人員口述每道菜之做法而已。但不知是被告每次
    口述的不一樣，還是工作人員之資質差異太大，不同廚師就
    同一道菜之做法竟然不同，而且烹調時間全憑經驗，客人吃
    到未煮熟之食物，又端到廚房重新加熱之事屢再發生。
  (2)餐廳開幕之初，生意不錯，但因廚房位置設計不當，且廚房
    人員缺乏訓練，配合度差，出餐速度過慢，有部分客人在等
    了1個多小時還不能用餐時，即會大動肝火，要求退款，在
    此情形下，客人即大量流失！而餐應於94年1月10日試賣、1
    月19日正式開幕，而2月9日乃大年初一，戊○○詢問被告是
    否須推出應景的餐點，被告即設計年菜4套，戊○○及餐廳
    經理丁○○皆心存疑惑，蓋餐廳的桌子非圓桌，不適合多人
    共食之方式用餐，且年菜製作耗時；但被告表示沒問題，原
    告信其專業，即依其計劃為之。熟知，竟然沒有任何一桌的
    客人能夠完整的吃完年菜，因為整個廚房只有被告一個人會
    作，知道要怎麼作，其他廚房人員共10餘人全部站在旁邊觀
    看，完全幫不上忙。於是，出菜慢到不行，客人相當不悅，
    原告只好退錢或以超值之餐卷抵付，而年菜也只賣2、3天而
    已，不敢再繼續供應。至於庫存之大量年菜食材，也只好讓
    餐廳員工食用。
  (3)過了年菜的不堪，被告於情人節時推出「情人節套餐」，採
    預定方式，共有7對情侶預約，但還是只有被告會作，出餐
    速度極慢。
  (4)甚者，當外場主任林曉徐於開會時詢問被告要如何向客人介
    紹餐點之特色時，被告竟大言不慚地稱「沒特色」，而當戊○○要求被告改變廚房之出菜速度及各種問題時，被告竟也
    答稱「無能為力」！
  (5)又兩造契約第 4條載明「配合當地市場、物資、口味習性、
    消費人口、餐廳分類，乙方提供市調數據予乙方。」，依此
    ，該市調數據應相當專業，且有科學之計算基礎。惟被告的
    市調只是到餐廳試吃並當場隨意陳述意見而已，此與專業的
    市調有天壤之別，被告未依兩造契約第 4條之本旨履約，要
    甚顯然。
(四)、綜上所陳，依系爭契約內容之約定，被告本應負責之業務，
    顯有廚房設置不當、冷凍庫數量不足、吧台規劃不當、未實
    際履行市場調查、未對內、外場員工進行教育訓練、出餐速
    度緩慢、未記載餐食標準化及制式化流程等問題，與系爭契
    約第3條至第7條應盡之義務有悖，足認其對委任事務給付不
    完全，甚者，被告自94年5月間起即未至原告餐廳上班，經
    原告多次聯繫均未獲置理，是以本起訴狀繕本送達被告作為
    解除契約之意思表示，爰基於不完全給付、解除契約回復原
    狀之法律關係，請求被告返還已受領之金錢等語。並聲明：
    被告應給付原告346,000元，及自起訴狀繕本送達被告翌日
    起至清償日止，按週年利率百分之5計算之利息。
二、對被告抗辯之陳述：
(一)、原告投資 1,800餘萬元開設餐廳，然因被告專業不足且不用
    心，致餐飲品質不佳，嚴重影響餐廳業績。但因投資額甚鉅
    ，股東們只好硬著頭皮一面繼續經營，一面謀求改善之道。
    原告除加強廚房及外場人員之訓練外，已於94年11月間斥資
    將廚房遷至 1樓，並縮小大而無當之吧台，原告因此花費數
    10萬元。被告辯稱餐廳仍正常營運，可見無重大無法改善之
    問題云云，顯非足取。
(二)、因被告所提菜單內容簡略草率，無法讓廚師了解，故原告之
    經理丁○○要求被告詳細繕寫，被告遲至94年4月份提出菜
    單配當表乙份予丁○○，然其上材料斤兩記載不清，亦無烹
    調方式、時間與應注意事項之記載，故丁○○當場將該份手
    稿交還被告，請其改善，但被告未予理會。惟由原告所提證
    18之「廚房品項學科試卷」可知，菜色之斤兩劑量、切塊大
    小、油鍋溫度、油炸時間、餐飲處理步驟、冷藏品保存溫度
    及如何提昇出餐速度等問題，乃餐廳廚師必經之基本訓練，
    廚師及助手們需經考試以求水準之整齊。但被告連餐飲標準
    化、制事化之流程都未提出，亦未對廚師進行相關訓練及考
    核，其就系爭契約第5條、第6條之履行顯然不完全。
(三)、被告稱煮年菜時，有多位廚師或助手幫忙云云，惟廚師蕭振
    凡已於94年1月31日離職，不可能於94年2月9日大年初一到
    原告餐廳煮菜，而廚師李瓊色於94年2月9日及94年2月10日
    休假，豈可能幫忙被告炸雞腿？其他少數1、2人或在被告吆
    喝下進行某一程序，但也只是一個口令一個動作而已，並無
    法連貫地自行完成某一菜色。
(四)、至於被告稱未見過有關廚房估價單、月報表、進貨表云云，
    更突顯被告不用心。因廚房進貨係由廚房人員簽收，其身為
    行政主廚，豈能稱不知！而丁○○經理曾將廚房月報表交由
    被告過目，被告稱放在抽屜內，有空會自行查看，該等資料
    始終在抽屜內，被告之不用心更可見。
貳、被告之陳述及聲明：
    被告則以：
一、就硬體設備方面：
(一)、廚房部分：
    原告主張被告將廚房規劃設計於 4樓，顯已影響出餐速度云
    云，惟依證人丙○證言「 94年5月後出菜情形才有改善」、
    「94年11月份改裝‧‧‧」可知，原告餐廳於改裝前其出菜
    速度即已獲得改善，則出菜速度與廚房設置在1樓或4樓並無
    關聯，且被告係廚師，當無權決定餐廳之配置。
(二)、吧台部分：
    原告復稱被告所設計之吧台大而無用、嚴重浪費人力云云，
    然查系爭契約書第3條亦明白記載空間之運用由原告主導決
    議，縱被告實有建議，然原告當有最後裁決之權，是原告稱
    廚房、吧台等硬體設置不妥而有委任事務之給付不完全情事
    ，顯與事實不相符。
(三)、冷凍庫部份：
    又原告稱被告未有設置冷凍庫、廚房只有排風口而無冷氣之
    設計，於硬體設置上有瑕疵云云，惟原告以廚房設於4樓之
    前提下，若需設置冷凍庫，以4樓之空間研判，體積較大之
    冷凍庫將不得不遠離烹調作業區，此乃有違一般廚房建制規
    範，亦與廚師需動作迅速、方便拿菜之習慣不符，況被告所
    設計4台4門大冰箱之功能及容量，均與冷凍庫等量齊觀。且
    一般餐館配置相當之出風口用以排出廚房作菜所生之油煙、
    高溫即可，原告不察竟指摘被告無專業知識，實有誤會。
二、就軟體方面：
(一)、原告提出之3位證人現均服務於原告餐廳，其證言之證據能
    力已足質疑。且原告稱被告未曾訓練內、外場人員，菜色沒
    有標準制式化流程云云，然除非是中央廚房式或餐包調理式
    之餐飲方可能做到標準化、制式化流程，否則相同菜色由不
    同廚師料理，稍有口感差異乃屬正常；而倘被告未有全心教
    導廚房人員，替原告餐廳打下良好基礎，原告餐廳何能營業
    至今？且被告業已將各項菜單張貼於餐廳廚房內，又何能稱
    被告並未對內場人員實施訓練？又餐廳經理丁○○、陳若雯
    對外場部分本經驗豐富，可代被告訓練新進人員無疑；且當
    發生內、外場配合不良時，被告亦會於下班後繼續留下相互
    檢討改進；而原告餐廳雖於94年1月9日開幕，竟遲至10日尚
    未招足全部內、外場人員，且開幕後又常換人，流動率相當
    大，該部分實未能歸責於被告。
(二)、再者，原告稱被告設計推出4套年菜及情人節套餐有烹調、
    銷售等問題，惟查，該想法係由原告餐廳負責人戊○○提出
    ，被告基於原告餐廳不適合為由，於當時曾建議無此必要，
    但鑑於戊○○之堅持始設計該套餐；又年菜推出期間，廚師
    蕭振凡、李瓊色業已先行幫忙完成事前準備工作，實無原告
    所稱套餐僅被告會做、出菜速度緩慢之情形。又關於市場調
    查部分，被告實則屢次帶同餐廳經理丁○○至各處試吃參訪
    ，並予以詳細紀錄，而丁○○因認無必要而未予受理，實非
    被告無為。
(三)、末查，本件原告以被告於委任契約下給付不完全為由，主張
    解除契約、回復原狀，然原告未就被告究有何不完全給付之
    事由負舉證責任，亦未舉證說明本件委任契約下善良管理人
    之注意義務、中等品質之給付義務為何？是原告應就該有利
    於己部分應負舉證之責。又委任契約性質上屬繼續性契約，
    僅能終止而非解除，倘欲以解除契約之方式，自需以被告有
    給付不能或給付不完全為前提，然被告並無給付不能之情事
    ，且原告亦未能舉證被告有何給付不完全，已如上述，是原
    告如何主張解除契約、請求回復原狀？足見原告之請求無理
    由等語。並聲明：1.、原告之訴駁回。2.願供擔保，聲請免
    為假執行。
參、得心證之理由：
一、兩造不爭執事項：
(一)、兩造於93年10月15日簽訂系爭「僱聘租賃契約」，期間自93
    年10月15日起至94年10月14日止，由被告負責軟硬體設施之
    規劃與建置、廚藝技術之轉移、人員之教育訓練、菜單之設
    計、菜色之標準化、制式化等項業務，並約定就餐廳之軟、
    硬體提供專業規劃設計及技術移轉部分。原告則先後分3期
    給付共計520,000元之簽約金；且於原告餐廳開幕後，被告
    擔任行政主廚部分，則原告每月再行給付被告45,000元之薪
    資予被告。
(二)、原告已依約分別給付第1、2期簽約金各173,000元，並於94
    年4月4日再交付由原告開立、付款人為台中商業銀行大甲分
    行、票據號碼TAA00000 00號、票面金額174,000元、到期日
    為 94年6月30日之支票1紙予被告作為支付第3期之簽約金，
    惟該紙支票被告已於本件訴訟繫屬中，將該支票返還予原告
    （本院94年9月12日及同年11月3日言詞辯論筆錄）。
二、惟被告辯以前揭情詞，是以本件爭點為：(一)、被告有否違反
    系爭契約第3、4、5、6、7條，而構成不完全給付？(二)、原
    告有無法定解除權可解除系爭契約，並請求回復原狀？茲敘
    述如下：
三、按因可歸責於債務人之事由，致為不完全給付者，債權人得
    依關於給付遲延或給付不能之規定行使其權利，民法第227
    條第1項定有明文。次按因可歸責於債務人之事由，致給付
    不能者，債權人得請求賠償損害；又債權人於有第二百二十
    六條之情形時，得解除其契約；契約解除時，當事人雙方回
    復原狀之義務，除法律另有規定或契約另有訂定外，依左列
    之規定：一、由他方所受領之給付物，應返還之。二、受領
    之給付為金錢者，應附加自受領時起之利息償還之，民法第
    226條第1項、第256條及第259條第1、2款依序定有明文。末
    按受任人受有報酬者，應以善良管理人之注意為之，民法第
    535條後段定有明文；而受任人有違反受任人應依委任人指
    示處理委任事務此項義務之行為，即屬不依債務本旨，履行
    債務，為不完全給付之債務違反，委任人當得按債務不履行
    之法則，對之解除契約，亦有最高法院71年台上字第2040號
    判決意旨可資遵循。經查：
(一)、被告將餐廳廚房規劃於原告公司之四樓，因規劃不當，影響
    出餐速度，有違系爭契約第3、5條之給付義務：
  1.依照系爭契約第3、5條規定：被告應提供專業規劃設計及廚
    房動線規劃，並有原告手繪配置圖乙張在卷可稽，況原告於
    本院94年11月3日言詞辯論時亦坦承：「關於廚房設計的位
    置是經由我與董事長及設計師共同討論設計的」等語，再徵
    諸原告公司之法定代理人先前並無餐廳經營經驗，可見系爭
    廚房應是被告依其專業建議由戊○○應允後設置於四樓應屬
    無訛，是被告辯稱：四樓設置廚房是原告之意思云云，顯不
    可採，其聲請傳訊證人即設計師劉秉承及潘晨安即核無必要
    ，附先敘明。
  2.證人甲○○證稱：「餐廳目前已經改到一樓，原本在四樓時
    ，光是用餐梯送菜導致菜涼了及溝通不便等問題，目前改到
    一樓之後約十分鐘即可以出菜，以前在四樓時常常要一小時
    才可以出菜。」，證人丙○亦證稱：「出餐時常會有催餐的
    情形，初期時常延遲三十分鐘到一小時，一直到九十四年五
    月以後出菜的情況才有改善。」、「九十四年十一月份改裝
    以後，餐廳的出餐速度與聯繫都有改善，也都有比較標準化
    。」，核與證人張淳淳所證述：「當時餐廳的主要問題為開
    幕期間出餐速度太慢，且餐點內容不一致，烹調的問題，其
    他主管並不懂，所以都是由被告負責，出菜流程有做一些修
    改，但是主要問題是廚房在四樓所造成，對於如何改善，被
    告回答因為廚師與工讀生不好用，所以他無能為力。」等語
    相符（見本院94年11月3日言詞辯論筆錄），是被告辯稱：
    「遲延應是出菜程序有問題，與廚房設計並無必然關聯」云
    云，顯屬無據，而廚房位置之選定乃被告受原告委任所應完
    成之事項，已見前述，被告因選定廚房位置不當，而影響原
    告公司之出餐速度，有違系爭契約第3、5條之給付義務。
(二)、被告未配合當地市場、物資、口味習性、消費人口、餐廳分
    類，提供數據予原告，有違系爭契約第4條之給付義務：
    依照系爭契約第4條規定，被告有提供專業、科學之「市調
    數據」之給付義務，此因被告受有報酬，應負善良管理人之
    注意義務。惟被告於94年12月15日卻陳稱：「開幕前，我跟
    經理丁○○有到大甲地區作其他餐廳市調資料…」、「我有
    請證人去大甲、沙鹿餐廳試吃…我認知的契約中市調資料，
    已經口頭向公司陳述了」，而證人丁○○則證稱：「開幕前
    ，被告確實有帶我去大甲、沙鹿其他餐廳買便當或走一走，
    了解外食人口而已，並沒有書面數據。」、「被告在大甲街
    上時，被告有帶我到阿在米糕，被告說有多少人在買，就會
    有多少人到我們餐廳，但我個人認為被告這樣的分析過於草
    率。」。可見，被告提供與原告公司的市調不過是其依當時
    所見情況之口頭陳述意見而已，與專業的市調明顯不符，被
    告未依兩造契約第4條之本旨履約，要甚顯然。
(三)、被告未對原告公司之內、外場員工進行教育訓練，有違系爭
    契約第6條之給付義務：
  1.外場人員：
    被告於94年12月13日言詞辯論時業已自認：「因為餐廳趕著
    開幕所以外場來不及作教育訓練，廚房做好後，外場不知道
    ，所以才會造成遲延。」、「廚房的人我有負責教導，但確
    實沒有給外場的人作教育訓練，因為趕著開幕，且開幕時我
    還有下場做廚師工作，所以沒有時間作外場人員的教育訓練
    。」等語，且證人丙○亦證稱：「我在原告餐廳擔任外場組
    長工作…  進去後被告並沒有教導我，我進去第一天上班是
    由外場工作的工讀生教我怎麼做，後來是由經理丁○○及陳
    若雯兩人教導我的。」，再徵諸被告參與規劃迄至94年4月
    止，長達半年期間，並未對外場人員作有系統之集體、統一
    訓練，顯非被告事後所稱：「趕著開幕，未及訓練」乙詞，
    可資卸責，足見被告確有未對原告公司之外場人員進行教育
    訓練乙節，堪以認定。
  2.廚房人員：
    被告雖稱：「廚房人員我有負責教導」云云，惟按證人即原
    告餐廳廚師甲○○於本院94年12月15日言詞辯論期日卻證稱
    ：「…我從開幕到現在都是在原告公司擔任廚師…被告都是
    口述、片段的方式告訴我們如何進行，並沒有試作…。餐廳
    開幕後生意不錯，但是因為廚師與助手的默契不好所以出現
    出單不順，甚至漏單等問題…。」、「被告口頭陳述的作菜
    指導是個別單獨的口頭，並沒有集體的教導，導致不同廚師
    做出來的同一個餐點，內容不同。」，顯見被告就廚房人員
    亦未為有系統之集體、統一訓練，顯與其應盡之善良管理人
    之注意義務有悖，其有違系爭契約第6條之給付義務，亦足
    堪認定。
(四)、被告未提供標準化及制式化之菜色製作流程，亦有違系爭契
    約第7條之給付義務：
 1. 按證人甲○○證稱：「被告口頭陳述的作菜指導是個別單獨
    的口頭，並沒有集體的教導，導致不同廚師做出來的同一個
    餐點，內容不同。」、證人丙○亦證稱：「客人最常反應的
    問題為等候太久，及菜色前後兩次口味不同。」、「九十四
    年十一月份改裝以後，餐廳的出餐速度與聯繫都有改善，也
    都有比較標準化。」，核與另位證人丁○○所證述：「被告
    雖有配方，但是沒有明確的斤兩，且經過被告教導後，每個
    廚師做出的同樣菜色會有不一樣的情況。」等與相符，
  2.被告雖辯稱：「此係因廚房的廚師與工讀生不穩定所以菜色
    才會不穩定，這些問題不可歸責於伊」云云。惟查：餐廳菜
    色之標準化及制式化流程，就是為防止廚房人員流動及素質
    不齊而影響菜色品質，再徵諸由證人丁○○於94年12月15日
    當庭所呈菜色標準化書面資料，可知縱廚房人員有所變動，
    且未經集中教導，但若依該書面資料進行烹調，菜色皆可維
    持相同之水準。反觀依被告於當日所提出的菜色書面資料及
    原告所提出之菜色書面資料（如原證12），並未記載詳細斤
    兩、烹調順序、方法及火侯，且其以口頭、個別之方式教導
    廚師作菜，菜色品質當然因廚師而異。被告將此歸咎於廚師
    及工讀生不穩定，亦顯無理由。是被告顯未盡之善良管理人
    之注意義務而有違系爭契約第 7條之給付義務，亦堪以認定
    。
四、綜上所述，被告顯未依兩造所訂系爭契約第3至7條之債務本
    旨，履行債務，為不完全給付之債務違反，而該不完全給付
    ，又係因可歸責於被告之事由致不能補正，而陷於給付不能
    ，是原告當可依民法第 256條之規定解除系爭契約。又系爭
    契約既經原告依法解除，則原告依據民法第 259條第1、2款
    規定請求被告回復狀，返還被告已受領之第一、二期簽約金
    共346,000元，並自起訴狀繕本送達翌日起即94年9月6日起
    至清償日止，按年息5%計算之利息為有理由，應予准許。
五、原告勝訴部分，合於民事訴訟法第389條第1項第5款之規定
    ，爰依職權宣告假執行，又被告陳明願供擔保，聲請免為假
    執行之宣告，經核無不合，爰酌定相當之擔保金額併宣告之
    。
六、本件事證已臻明確，兩造其餘攻擊與防禦方法，均與判決結
    果不生影響，不再一一論述，附此敘明。
七、結論：本件原告之訴有理由，依民事訴訟法第78條、第389
    條第1項第5款、第392條第2項，判決如主文。
中    華    民    國    95    年    3     月    20    日
                  民事第二庭    法  官  康弼周
以上正本係照原本作成。
如對判決上訴，應於判決送達後20日內向本院提出上訴狀。
中    華    民    國    95    年    3     月    20    日
                                書記官  顏督訓


司法院資訊處製作；財團法人民間司法改革基金會備份。
